最　高　行　政　法　院　裁　定
　　　　　　　　　　　　　94年度裁字第01914號
上　訴　人　賴淑珍
　 　　　　 即摩登企業行
訴訟代理人　甲○○
被 上 訴人　財政部臺灣省中區國稅局
代　表　人　乙○○
上列當事人間因營業稅事件，上訴人對於中華民國93年2月19日
臺中高等行政法院92年度再字第24號判決，提起上訴。本院裁定
如下：
　　主  文
上訴駁回。
上訴審訴訟費用由上訴人負擔。
　　理  由
一、按當事人依行政訴訟法第243條第1項規定，以高等行政法院
    判決有不適用法規或適用法規不當為上訴最高行政法院之理
    由時，其上訴狀或理由書應有具體之指摘，並揭示該法規之
    條項或其內容。若係成文法以外之法則，應揭示該法則之意
    旨。倘為司法院解釋、或本院之判例，則應揭示該判解之字
    號或其內容。上訴狀或理由書如未依此項方法表明者，即難
    認為已對高等行政法院判決之違背法令有具體之指摘，其上
    訴自難認為合法。又當事人提起上訴，雖以原審判決不備理
    由為由，惟其上訴理由狀所載內容，如係就原審取捨證據、
    認定事實之職權行使，指摘其為不當，而未具體說明其合於
    不備理由之事實，仍應認其上訴為不合法，應予駁回。
二、本件上訴人於民國86年7月起至86年12月止，銷售貨物金額
    新台幣（以下同）2,859,769元（含稅），未依法開立統一
    發票致漏報銷售額，案經原處分機關於87年6月1日查獲，乃
    按所漏稅額136,176元處5倍罰鍰計680,800元（計至百元止
    ），並補徵營業稅136,176元。上訴人對罰鍰處分不服，申
    請復查，未獲變更，提起訴願，亦遭駁回，提起行政訴訟，
    經原審以90年度訴字第653號判決（下稱原確定判決）駁回
    ，提起上訴，經本院以91年度裁字第1223號裁定上訴駁回，
    上訴人以行政訴訟法第273條第1項第14款為再審理由，聲請
    再審部分，經本院依同法第275條第3項之規定以92年度裁字
    第1188號裁定移送原審審理，經原審判決駁回。（上訴人以
    同法第273條第1項第1款為再審理由，聲請再審部分，經本
    院以92年度裁字第1187號裁定駁回再審之聲請。）
三、上訴意旨略以：（一）上訴人對於鈞院91年度裁字第1223號
    及原審法院90年度訴字第653號原確定判決不服，依法對之
    提起再審之訴，所執之再審理由有二，一為原確定裁判有行
    政訴訟法第273條第1項第14款所定「原判決就足以影響於判
    決之重要證物漏未斟酌者」之情事，另一則為原確定裁判適
    用法規顯有錯誤情事，且上訴人於原審亦已具體指明原確定
    裁判有如何合於再審事由之具體情事，乃原審判決卻漏未就
    上訴人所指原確定裁判有適用法規顯有錯誤之此一再審原因
    為審酌，而於判決書之理由項下全未記載上訴人就此部分所
    為攻擊防禦方法之法律上意見，即率爾判決駁回上訴人之再
    審之訴，則揆之前開規定及說明，原審判決自有判決不備理
    由之違背法令情事，依法自應予以判決廢棄。（二）按「納
    稅義務人自動向稅捐稽徵機關補報並補繳所漏稅款者，凡屬
    未經檢舉、未經稽徵機關或財政部指定之調查人員進行調查
    之案件，左列之處罰一律免除; 其涉及刑事責任者，並得免
    除其刑：1、本法第41條至第45條之處罰。2、各稅法所定關
    於逃漏稅之處罰」，稅捐稽徵法第48條之1第1項定有明文。
    觀諸該法條全文，即知該法條之立法目的係在激勵納稅義務
    人如發現有短漏報稅款者，應使其自動向稅捐稽徵機關補報
    並補繳所漏稅款，故其目的及所重者顯在鼓勵納稅義務人檢
    視發現全年度營業收入有短漏報稅款情形時，即應依該法條
    意旨，迅予補報及補繳所短漏之稅款，故本件上訴人於發現
    有短報銷售額情事，既已依法補報，且核計補報之銷售額與
    被上訴人所核定之86年全年度營業收入淨額相當，縱因上訴
    人之會計人員疏未詳細核對每月之銷售額，致將86年7至12
    月應補報之銷售額形式上全誤植移入於86年上半年度，亦不
    應因此即率認上訴人所為與稅捐稽徵法第48條之1第1項規定
    之旨趣有違，而再對上訴人課徵本件稅款及處予罰鍰。乃原
    確定判決竟對上訴人為不利之認定，顯然對上揭法條之立法
    目的、旨趣及精神有所誤解，而有判決適用法規顯有錯誤情
    形。再者，原確定判決謂「上訴人自信用卡銀行所取得之金
    額，僅能證明上訴人每月最低之營業額，至於實際每月之營
    業額多少，只能由上訴人誠實申報，上訴人既然願意自動補
    報補繳，自該認上訴人於各該期有補報後之營業額，而不得
    以其經補開立發票後之全年營業額，已超過全年自信用卡銀
    行所取得之金額，即認其全年已無漏報營業稅」云云，顯然
    亦違反舉證法則，而有判決適用法規顯然錯誤情形。蓋被上
    訴人已明白核定上訴人86年全年度之營業收入淨額為12,372
    ,870元，有被上訴人90年6月5日中區國稅中市資字第090021
    864號函檢附之核定通知書附卷可稽，而近年來因全球經濟
    不景氣影響，上訴人之營業狀況確實不佳，86年度全年營業
    收入額確亦僅有該等數額，則在被上訴人已確實認定，並已
    核定上訴人86年度全年營業收入淨額為12,372,870元，且未
    舉證證明上訴人86年度之營業收入確高於前開核定額之情況
    下，即不得利用上訴人補報補繳稅款時，因會計人員誤植應
    補報補繳月份之上述顯然錯誤情形，即憑空貿認上訴人自信
    用卡銀行所取得之金額，係上訴人每月最低之營業額，故原
    確定裁判前開認定顯然違背舉證法則，而有判決適用法規顯
    然錯誤情事，具有再審之原因。
四、本院查：上訴人對於本院91年度裁字第1223號及原審法院90
    年度訴字第653號原確定判決不服，聲請再審，其以行政訴
    訟法第273條第1項第14款為再審理由部分，經本院依同法第
    275條第3項之規定以92年度裁字第1188號裁定移送原審法院
    審理，其以同法第273條第1項第1款聲請再審部分，經本院
    以92年度裁字第1187號裁定駁回再審之聲請。故本件原審判
    決僅就本院移送之行政訴訟法第273條第1項第14款再審理由
    部分，予以審理，並無不合，上訴人上訴理由以原審判決漏
    未就上訴人所指原確定判決有適用法規顯有錯誤之再審原因
    為審酌，而於判決書之理由項下全未記載上訴人就此部分所
    為攻擊防禦方法之法律上意見，判決駁回上訴人之再審之訴
    ，自有判決不備理由之違背法令情事，顯有誤解。至其上訴
    理由另指摘原確定裁判有違背舉證法則，而有判決適用法規
    顯然錯誤情事，具有再審之原因云云，則非指摘原審判決適
    用法規錯誤，難認為對本件原審判決之如何違背法令已有具
    體之指摘，依首揭說明，其上訴為不合法，應予駁回。
五、依行政訴訟法第249條第1項前段、第104條、民事訴訟法第
    95條、第78條，裁定如主文。
中    華    民    國    94    年    9    月    15     日
                  第四庭審判長法  官　趙　永　康
                              法  官　鄭　淑　貞
                              法  官　黃　淑　玲
                              法  官　侯　東　昇
                              法  官　林  文  舟
以  上  正  本  證  明  與  原  本  無  異
中    華    民    國    94    年    9    月    16     日
　　　　　　　　　　　　　　　書記官　莊　俊　亨
